臺灣士林地方法院民事裁定　九十年簡抗字第二○號
　　抗　告　人　甲○○
　　相　對　人　乙○○
右當事人間請求損害賠償事件，上訴人對於中華民國九十年十月十七日本院士林簡易
庭裁定（九十年度士調字第一一二號），提起抗告，本院裁定如左：
        主　　文
抗告駁回。
抗告程序費用由抗告人負擔。
        理　　由
一、按起訴，應以訴狀表明下列各款事項，提出於法院為之：一、當事人及法定代理
    人。二、訴訟標的及其原因事實。三、應受判決事項之聲明。又原告之訴，有左
    列各款情形之一者，法院應以裁定駁回之。但其情形可以補正者，審判長應定期
    間先命補正：．．．六、起訴不合程式或不備其他要件者．．．。民事訴訟法第
    二百四十四條第一項、第二百四十九條第一項第六款定有明文。次按當事人補正
    上訴或抗告要件之欠缺，須在本院裁定之評決前為之，歷經本院民、刑庭總會議
    及民事庭會議決議有案。第二審法院及第一審法院合議庭所為裁定，亦應同此辦
    理。第一審法院以獨任推事一人為裁定時，則當事人之上開補正，應在推事制作
    裁定前為之。至當事人所提出之補正書狀，是否於合議庭裁定評決前或獨任推事
    制作裁定前提出，應以該法院收狀日期時間為準。此有最高法院七十四年度第十
    次民事庭會議決定可資參照。
二、本件抗告意旨略以：抗告人前於九十年九月十三日起訴，以相對人乙○○與抗告
    人之妻陳淑華通姦，而請求相對人賠償新台幣（下同）一百萬元，經原裁定法院
    以起訴不合程式為由，裁定命抗告人應於收受裁定五日內補正，該裁定於九十年
    十月十一日，因抗告人出國未獲會晤抗告人本人，而寄存於台北市永明派出所。
    抗告人於同年十月十四日返國並於十月十九日補正起訴狀至法院，惟原裁定法院
    於九十年十月十八日駁回抗告人之訴，該駁回裁定並於同年十一月八日送達抗告
    人，故該裁定應自送達抗告人起始生效力，是抗告人於駁回裁定生效前之補正自
    屬合法等語。
三、經查，本件抗告人起訴請求相對人損害賠償事件，因抗告人之起訴狀不合程式，
    經原裁定法院於九十年九月二十五日，以九十年度士調字第一一二號裁定命抗告
    人補正，該裁定並於同年十月十一日寄存送達抗告人，有送達證書在卷可憑，因
    抗告人未於期間內補正，故原裁定法院於九十年十月十八日裁定駁回抗告人之起
    訴，揆諸前揭說明自無不合，抗告意旨認原裁定不當，為無理由，應予駁回。
四、據上論結，依民事訴訟法第四百三十六條之一、第四百九十二條第一項、第九十
    五條、第七十八條，裁定如主文。
中　　　華　　　民　　　國　　九十一　　年　　　一　　　月　　二十一　　日
                                    臺灣士林地方法院民事第二庭
~B審判長法　　　官　俞慧君
~B　　　法　　　官　楊智勝
~B　　　法　　　官　劉穎怡
右為正本係照原本作成。
本裁定不得抗告。
中　　　華　　　民　　　國　　九十一　　年　　　一　　　月　　二十四　　日
~B法院書記官　陳雪麗
